【裁判字號】    97,訴,64
【裁判日期】    970530
【裁判案由】    違反毒品危害防制條例
【裁判全文】
臺灣雲林地方法院刑事判決                97年度訴字第64號
公  訴  人  臺灣雲林地方法院檢察署檢察官
被      告  甲○○
上列被告因違反毒品危害防制條例案件，經檢察官提起公訴（96
年度毒偵字第1743號），嗣因被告就被訴事實為有罪之陳述，經
本院合議庭裁定由受命法官獨任適用簡式審判程序審理，判決如
下：
    主  文
甲○○施用第一級毒品，累犯，處有期徒刑捌月，扣案第一級毒
品海洛因壹包（淨重零點柒陸公克、空包裝重零點貳柒公克）沒
收銷燬之，扣案夾鏈袋壹個沒收；又施用第二級毒品，累犯，處
有期徒刑陸月。應執行有期徒刑壹年，扣案第一級毒品海洛因壹
包（淨重零點柒陸公克、空包裝重零點貳柒公克）沒收銷燬之，
扣案夾鏈袋壹個沒收。
    事  實
一、甲○○前因違反麻醉藥品管理條例案件，經本院以84年度訴
    字第526 號判處有期徒刑7 年、8 月，應執行有期徒刑7 年
    2 月確定，入監服刑後，於民國88年8 月7 日假釋出監；又
    因竊盜案件，經本院以90年度易字第224 號判處有期徒刑2
    年確定，上開假釋並經撤銷，應執行殘刑有期徒刑3 年13日
    前揭案件接續執行後，於95年9 月26日假釋出監，甫於96年
    3 月21日假釋期滿未經撤銷，視為已執行完畢。
二、甲○○前於90年間，因施用毒品案件，經本院裁定送觀察、
    勒戒後，認有繼續施用毒品之傾向，再裁定令入戒治處所施
    以強制戒治，於91年8 月20日因停止戒治、交付保護管束出
    所，甫於92年2 月28日保護管束期滿未經撤銷，視為已執行
    完畢。詎仍不知悔改，於前案強制戒治執行完畢後5 年內，
    復分別基於施用第一、二級毒品之犯意，於96年11月5 日上
    午6 、7 時許，在雲林縣斗六市○○路○路橋下，以將第一
    級毒品海洛因摻入香菸後點燃吸食煙霧、將第二級毒品甲基
    安非他命置於玻璃球內點火燒烤後吸食煙霧等方式，施用第
    一級毒品海洛因及第二級毒品甲基安非他命各1 次。嗣於同
    日上午11時30分許，在雲林縣斗六市○○路19號前，為警盤
    查時，當場查獲其持有第一級毒品海洛因1 包（淨重0.76公
    克、空包裝重0.27公克），並扣得其所有供施用第一級毒品
    海洛因所用之夾鏈袋1 個，且對其採尿送驗，因而查獲上情
    。
三、案經雲林縣警察局斗六分局報告臺灣雲林地方法院檢察署檢
    察官偵查起訴。
    理  由
一、按本件被告甲○○所犯係死刑、無期徒刑、最輕本刑為3 年
    以上有期徒刑以外之罪，其於準備程序就前揭被訴事實為有
    罪之陳述，經受命法官告知簡式審判程序之旨，並聽取其與
    公訴人之意見後，本院認無不得或不宜改依簡式審判程序進
    行之情事，依刑事訴訟法第273 條之1 第1 項、第284 條之
    1 規定，裁定本件由受命法官獨任進行簡式審判程序，合先
    敘明。
二、上揭犯罪事實，業據被告於本院審理中坦承不諱；且被告於
    96年11月5 日為警查獲後所採集之尿液，經送驗結果，呈嗎
    啡及甲基安非他命陽性反應，此有台灣檢驗科技股份有限公
    司96年11月26日報告編號KH2007B0000000號濫用藥物尿液檢
    驗報告及雲林縣警察局斗六分局毒品犯罪嫌疑人尿液採驗作
    業管制紀錄各1 份附卷可稽；另扣案之白粉1 包，經送驗結
    果，含第一級毒品海洛因成分，淨重0.76公克（空包裝重0.
    27公克），亦有法務部調查局96年12月10日調科壹字第0962
    3081860 號鑑定書1 份在卷足憑；此外，復有被告所有供施
    用第一級毒品海洛因所用之夾鏈袋1 個扣案可證。綜上足認
    ，被告前揭自白核與事實相符，應堪採為被告有罪之證據，
    則被告前開施用第一級毒品海洛因及第二級毒品甲基安非他
    命各1 次之犯行，均堪認定。
三、查海洛因及甲基安非他命分別係毒品危害防制條例第2 條第
    2 項第1 款及第2 款所明定之第一、二級毒品。核被告所為
    係犯毒品危害防制條例第10條第1 項之施用第一級毒品罪及
    同條第2 項之施用第二級毒品罪。被告持有第一、二級毒品
    之行為，已為其施用之高度行為所吸收，均不另論罪。被告
    所犯上開施用第一、二級毒品罪間，犯意各別，罪名不同，
    應分論併罰。又被告前因違反麻醉藥品管理條例案件，經本
    院以84年度訴字第526 號判處有期徒刑7 年、8 月，應執行
    有期徒刑7 年2 月確定，入監服刑後，於88年8 月7 日假釋
    出監；又因竊盜案件，經本院以90年度易字第224 號判處有
    期徒刑2 年確定，上開假釋並經撤銷，應執行殘刑有期徒刑
    3 年13日前揭案件接續執行後，於95年9 月26日假釋出監，
    甫於96年3 月21日假釋期滿未經撤銷，視為已執行完畢，此
    有臺灣高等法院被告前案紀錄表1 份在卷可按，其受有期徒
    刑之執行完畢後，5 年以內故意再犯本件均為有期徒刑以上
    之罪，均為累犯，應依刑法第47條第1 項之規定，各加重其
    刑。爰審酌被告前因施用毒品，經觀察、勒戒及強制戒治後
    ，仍未戒絕毒品，再犯本件施用毒品犯行，顯見其無悔改之
    意，戒毒之意志不堅，有失政府制定毒品危害防制條例之立
    法美意，且被告係經本院發佈通緝後始為警緝獲到案接受審
    理，惟念其施用毒品乃自戕一己之身體健康，尚未害及他人
    ，到案後亦坦承犯行，態度尚佳等一切情狀，分別量處如主
    文所示之刑，並定其應執行之刑。
四、扣案之第一級毒品海洛因1 包（淨重0.76公克、空包裝重0.
    27公克），毒品與包裝袋難以析離，均屬查獲之第一級毒品
    ，爰依毒品危害防制條例第18條第1 項前段規定，宣告沒收
    銷燬之。另扣案之夾鏈袋1 個，係被告所有供施用第一級毒
    品海洛因所用之物，業據其供承在卷，爰依刑法第38條第1
    項第2 款之規定，併予宣告沒收。
據上論斷，應依刑事訴訟法第273 條之1 第1 項、第284 條之1
、第299 條第1 項前段，毒品危害防制條例第10條第1 項、第2
項、第18條第1 項前段，刑法第11條、第47條第1 項、第51條第
5 款、第38條第1 項第2 款。
本案經檢察官林豐正到庭執行職務。
中    華    民    國    97    年    5     月    30    日
                  刑事第一庭    法  官  王雅苑
以上正本證明與原本無異。
如不服本判決，應於判決收受後10日內，向本院提出上訴狀（須
附繕本）。
                                書記官  張簡純靜
中    華    民    國    97    年    5     月    30    日
附錄本案論罪科刑法條全文：
毒品危害防制條例第10條
施用第一級毒品者，處6 月以上5 年以下有期徒刑。
施用第二級毒品者，處3 年以下有期徒刑。


司法院資訊處製作；財團法人民間司法改革基金會備份。
